ACORDAO-COMPLETO-2372590

ACÓRDÃO 11389/2019 ATA 39/2019 - SEGUNDA CÂMARA

VISTOS, relatados e discutidos estes autos de representação formulada pela Empresa de Vigilância Potiguar Ltda. – Emvipol (CNPJ 32.290.931/0001-56) , a respeito de possíveis ilegalidades referentes à licitação em modo de disputa fechado (estatais) nº 7002380503, conduzido pela Petróleo Brasileiro S.A. (Petrobras) , que tem por objeto contratar serviços de segurança privada nas instalações da Petrobras no Rio Grande do Norte,
ACORDAM os Ministros do Tribunal de Contas da União, reunidos em Sessão da 2ª Câmara, diante das razões expostas pelo Relator, em:
9.1. conhecer da presente representação, por satisfeitos os requisitos de admissibilidade previstos nos arts. 235 e 237, VII, do Regimento Interno do TCU c/c o art. 87, § 2º, da Lei n. 13.303/2016, para, no mérito, considerá-la improcedente;
9.2. dar ciência desta deliberação à Petrobras e à Empresa de Vigilância Potiguar Ltda. – Emvipol, alertando-os de que o relatório e o voto condutores da deliberação podem ser consultados no endereço www.tcu.gov.br/acordaos; e
9.3. arquivar os presentes autos, nos termos do art. 250, I, c/c o art. 169, V, do Regimento Interno do TCU.

Representação, com pedido de adoção de medida cautelar, a respeito de possíveis ilegalidades referentes à licitação em modo de disputa fechado (estatais), que tem por objeto contratar serviços de segurança privada nas instalações da Petrobras no Rio Grande do Norte.

Segunda Câmara

Petróleo Brasileiro S.A.

3. Representante: Empresa de Vigilância Potiguar Ltda. - Emvipol (CNPJ 32.290.931/0001-56).

13.1. Ministros presentes: Ana Arraes (Presidente), Augusto Nardes e Raimundo Carreiro (Relator).
13.2. Ministro-Substituto convocado: Augusto Sherman Cavalcanti.
13.3. Ministros-Substitutos presentes: Marcos Bemquerer Costa e André Luís de Carvalho.

RAIMUNDO CARREIRO

Trata-se de representação, com pedido de adoção de medida cautelar, formulada pela Empresa de Vigilância Potiguar Ltda. – Emvipol (CNPJ 32.290.931/0001-56) , a respeito de possíveis ilegalidades referentes à licitação em modo de disputa fechado (estatais) nº 7002380503, conduzido pela Petróleo Brasileiro S.A. (Petrobras) , que tem por objeto contratar serviços de segurança privada nas instalações da Petrobras no Rio Grande do Norte (peça 7) .
As alegações da representante foram assim elencadas pela Secretaria de Controle Externo de Aquisições Logísticas – Selog, ao proceder sua instrução inicial (peça 43) , verbis:
“2.	O representante alega, em suma, que (peça 27, p. 1-23) :
		a) presta serviços de vigilância patrimonial no estado do Rio Grande do Norte para a Petrobras (contrato assinado em 21/12/2015 em peça 25; e aditivos em peça 14 e 24) ;
		b) participou da licitação em tela, ocupando a terceira colocação do lote 1, tendo sido declarada vencedora a empresa Proteg Segurança Patrimonial Ltda. (CNPJ 08.699.066/0001-23) ;
		c) interpôs recurso administrativo, em 4/4/2019 (peça 15) , questionando a validade da proposta empresa Proteg, tendo o mesmo sido julgado improcedente em 14/5/2019 (peça 8) ;
		d) foi comunicada, em 14/6/2019, que o último dia de prestação de serviços do contrato então em vigor seria o dia 13/7/2019, turno matutino, quando a nova contratada já assumirá no turno vespertino/noturno (peças 12 e 13) ;
		e) o encerramento do contrato com a Petrobras resultará na demissão de 27 funcionários, já em gozo de aviso prévio (peça 18 e 19) ; e
		f) a empresa Proteg não poderia ter sido habilitada por falhas no atendimento aos critérios legal, econômico e técnico, previstos nos anexos do adendo O do edital (peça 7, p. 14) .
3.		Quanto ao critério legal, a empresa Proteg Segurança Patrimonial Ltda. teria apresentado apenas a Alteração de Ato Constitutivo nº 1, não atendendo a exigência do item I.2 do anexo 1 do adendo O do edital (peça 5, p. 2) , de que fosse apresentado o contrato social originário com alterações ou consolidado, em especial em razão de o contrato social da referida empresa já ter sido modificado por outros quatro aditivos (peça 29) sem que fosse dado conhecimento do fato à Petrobras, o que deveria ensejar a sua desclassificação ante o princípio da vinculação ao instrumento convocatório (peça 27, p. 4-9) .
4.		Quanto ao critério econômico, a empresa Proteg Segurança Patrimonial Ltda. não teria apresentado demonstrações contábeis individuais que comprovem a qualificação econômico-financeira, nos termos do item 2 do anexo 2 do adendo O do edital (peça 9, p. 3) , tendo sido apenas apresentados o balanço e as demonstrações contábeis da empresa Top Service Serviços e Sistemas Ltda., a qual passou a compor o quadro societário da empresa vencedora do certame somente no ano de 2019. Adicionalmente, não foram apresentados os seus índices de liquidez. Outro ponto importante consistiria no fato de que o capital social da empresa Proteg Segurança Patrimonial Ltda., de R$ 120.000,00, seria pequeno em relação ao serviço ora contratado, tendo em vista que a proposta da referida empresa foi de R$ 16.129.884,36 (peça 27, p. 10-13) .
5.		Quanto ao critério técnico, a empresa Proteg Segurança Patrimonial Ltda. não teria apresentado atestados de capacidade técnica válidos, não atendendo às exigências do item 3.2, alíneas “a” e “b”, do anexo 3 do adendo O do edital (peça 6, p. 2) , pois não teriam a indicação de serviços pertinentes e compatíveis com o escopo da licitação. Em especial, a empresa Proteg teria apresentado apenas dois atestados de capacidade técnica, sem que constassem informações tais como o tipo de serviço de vigilância desempenhado, o escopo, a duração, o número de postos e a quantidade de vigilantes, os períodos, a escala de serviço, se era motorizada, ostensiva e se havia monitoramento. Assim, esses atestados de capacidade técnica não seriam capazes de comprovar que a empresa declarada vencedora seja capaz de executar os serviços em tela (descrição em peça 27, p. 14-16) , pois, além de não especificarem os serviços prestados, não fazem qualquer referência ao serviço de segurança pessoal exigido no edital (peça 27, p. 13-20) .”
Diante das alegações apresentadas pela representante e dos elementos constantes dos autos, a Selog, em pronunciamentos uniformes (peças 43 e 44) , apresentou a seguinte proposta de encaminhamento, verbis:
“17.	Em virtude do exposto, propõe-se:
17.1.	conhecer da representação, satisfeitos os requisitos de admissibilidade constantes no art. 87, § 2º, da Lei 13.303/2016, c/c os arts. 235 e 237, VII, do Regimento Interno deste Tribunal, e no art. 103, § 1º, da Resolução - TCU 259/2014 (item 6 desta instrução) ;
17.2.	indeferir o pedido de concessão de medida cautelar formulado pelo representante, tendo em vista a inexistência dos elementos necessários para sua adoção (item 15 desta instrução) ;
17.3.	diligenciar a Petrobras, com fundamento nos artigos 157 e 187 do Regimento Interno deste Tribunal, para que, no prazo de quinze dias, encaminhe cópia dos seguintes documentos e/ou informações, relativamente à licitação 7002380503 (item 14 desta instrução) :
		a) atestados de capacidade técnica apresentados pela empresa Proteg Segurança Patrimonial Ltda., bem como informações que evidenciem a sua compatibilidade com a dimensão dos serviços contratados, nos termos do item 3.2, alíneas “a” e “b”, do anexo 3 do adendo O do edital;
		b) demais informações que julgar necessárias; e
		c) designação formal de interlocutor que conheça da matéria para dirimir eventuais dúvidas, informando nome, função/cargo, e-mail e telefone de contato;
17.4.	manter o sigilo da peça 42 (itens 16 e 16.1 desta instrução) ;
17.5.	informar à Petrobrás, no tocante à diligência proposta, que o que se faz necessário para sanear os presentes autos são documentos e informações suficientes para evidenciar que os atestados de capacidade técnica apresentados pela empresa Proteg Segurança Patrimonial Ltda. atenderam aos requisitos de habilitação estabelecidos no edital do certame, não sendo necessário o encaminhamento dos pareceres jurídicos presentes no processo licitatório (itens 16 e 16.1 desta instrução) ;
17.6.	encaminhar cópia da peça 27 e da presente instrução à Petrobras, de maneira a embasar a resposta à diligência; e
17.7.	comunicar ao representante a decisão que vier a ser prolatada.”
Manifestando anuência à instrução inicial realizada no âmbito da Selog, por meio da decisão proferida em 17/07/2019, conheci da representação, indeferi o pedido de medida cautelar, e determinei à Selog que procedesse ao saneamento do feito  (peça 47) .
Após terem sido promovidas as diligências necessárias, com a oitiva da Petrobras, foi lançada no âmbito da Selog a instrução de peça 59, que contou com a anuência do diretor daquela unidade técnica (peça 60) , abaixo transcrita, verbis:
“Instrução de Análise de Oitiva
	A. Identificação do Processo

	TC Processo 019.355/2019-0
	Mérito (considerar improcedente e arquivar) 

	Unidade Jurisdicionada
	Uasg

	Petróleo Brasileiro S/A – Natal/Sede (Petrobras) 
	Não se aplica

	Objeto

	Serviços de segurança privada nas instalações da Petrobras no Rio Grande do Norte (peça 7, p. 2, item 1.1) .

	Representante
	CNPJ

	Empresa de Vigilância Potiguar Ltda. (Emvipol) 
	32.290.931/0001-56

	Há pedido de Sustentação Oral?
	Procuração

	Não
	Peça 16

	Modo de Disputa
	Número do Certame
	Critério de Julgamento

	Estatais - Modo de disputa fechado
	7002380503
	Menor preço por lote

	Vigência
	Valor Contratado

	1.095 dias, contados da data da celebração do contrato (peça 41, p. 9, item 4.1) , que ocorreu em 13/6/2019 (peça 41, p. 31) 
	R$ 16.127.776,36 (peça 41, p. 10, item 5.1) 

	Suspenso por Medida Cautelar?
	Não

	Fase do Certame

	O certame em tela foi encerrado (peça 38) , tendo o contrato decorrente sido assinado em 13/6/2019 (peça 41, p. 31) .

	B. Momento Processual

	1.	Promovida a diligência, passa-se a analisar a resposta apresentada pela Petrobras, tópico a tópico, conforme contextualização a seguir.

	C. Histórico de Comunicações

	Despacho do Relator
	Peça 47
	17/7/2018

	Ofício Encaminhado pela Selog

	À entidade
	Ofício 1775/2019-TCU/Selog, de 23/7/2019 (peça 50) 

	D. Documento Apresentado em Resposta à Diligência

	Pela Unidade Jurisdicionada

	Ofício GAPRE/2019, de 20/8/2019 (peça 53) , complementado pelos documentos de peças 55-58.

	E. Exame Técnico

	Contextualização
2.	Os autos foram inicialmente instruídos por esta unidade técnica (peças 43-44) , cuja proposta de encaminhamento foi acatada pelo Ministro Relator (peça 47) , determinando diligência à Petrobras nos termos a seguir, in verbis:
Despacho do Relator
6. Dessa forma, acolho a proposta da unidade técnica e: 
	1) conheço da presente representação, satisfeitos os requisitos de admissibilidade previstos constantes no art. 87, § 2º, da Lei nº 13.303/2016, c/c os arts. 235 e 237, inciso VII, do Regimento Interno do TCU; 
	2) indefiro o pedido de concessão de medida cautelar formulado pela representante, tendo em vista a inexistência dos elementos necessários para sua adoção; 
	3) determino à Selog que: 
	a) com fundamento nos arts. 157 e 187 do Regimento Interno do TCU, diligencie à Petrobras para que, no prazo de 15 dias, encaminhe cópia dos seguintes documentos e/ou informações relativas à licitação nº 7002380503: 
	a.1) atestados de capacidade técnica apresentados pela empresa Proteg Segurança Patrimonial Ltda., bem como informações que evidenciem a sua compatibilidade com a dimensão dos serviços contratados, nos termos do item 3.2, alíneas “a” e “b”, do anexo 3 do adendo O do edital;
	(...) .
	(grifei) .
3.	De início, insta registrar que a licitação em tela já foi encerrada (peça 38) , tendo sagrada vencedora a empresa Proteg Segurança Patrimonial Ltda por ter apresentado o menor preço para os dois lotes licitados (Lote 1 e 2) . O contrato decorrente foi celebrado em 13/6/2019 (peça 41) com início dos serviços previstos para 14/7/2019 (peça 32, p. 1, alíneas “b” e “c”) .
4.	Conforme a instrução técnica lançada à peça 43, o único fato pendente nos autos referese à habilitação técnica da Proteg Segurança Patrimonial Ltda, vencedora do certame, relativamente aos atestados de capacidade técnica apresentados na licitação não serem compatíveis e pertinentes com o escopo da licitação, nos termos do item 3.2, alíneas a e b, do Anexo 3 do Adendo O do edital. Tal assunto foi analisado nos itens 13 e 14 da precitada instrução com proposta de diligência. 
4.1.	No tocante aos demais pontos levantados pela representante e relacionados nos itens 3 e 4 da peça 43, foram examinados nos parágrafos 11 e 12 da precitada peça instrutiva, os quais foram considerados improcedentes pelo auditor, fato que corroboramos. 
5.	Diante disso, a nossa análise focará no tópico diligenciado.
Manifestação da entidade
6.	Em resposta à diligência, a Petrobras enviou os dois atestados de capacidade técnica emitidos em nome da Protec (peças 56-57) , já contidos nos autos (peça 23, p. 2-3) . Aduz ainda que "...o Edital não previa ‘compatibilidade com a dimensão dos serviços contratados’, destacando, no item 3.2 do Anexo 3 ao Adendo O (Anexo 2) , a relação de documentos válidos para comprovação do referido requisito” (peça 53, p. 2) .
Análise
7.	O citado normativo editalício disciplina que:
Adendo O (anexo 3) (peça 58) 
3.2 Documentos válidos 
Para comprovação do requisito, os seguintes documentos são aceitos: 
a)  Atestado de fornecimento emitido por clientes, contendo no mínimo as seguintes informações: 
- Assinatura do cliente com identificação do responsável; 
- Razão social da empresa que busca habilitação técnica, bem como o número de identificação (CNPJ, ou ID Number, ou VAT Number, ou TAX Number, ou endereço) ; 
- Identificação do cliente (Razão Social, ou Nome do Grupo, ou Nome Fantasia) ; 
- Descrição do escopo do serviço realizado e as suas características específicas.
Observação: É sugerida a utilização do Modelo de Carta de Referência de Cliente, disponível na área externa do Portal de Cadastro (Cadastro na Petrobras >> Etapas do Processo >> Questionários de Avaliação) . 
b)  Contrato de serviço prestado para a Petrobras que já tenha sido encerrado, contendo a descrição do serviço realizado e suas características específicas. 
Observações: 
- Será verificado o desempenho do serviço prestado através das ferramentas contratuais aplicáveis, tais como BAD (Boletim de Avaliação de Desempenho) maior ou igual a 70, ou IDF (Índice de Desempenho do Fornecedor) maior ou igual a 4, mesmo que tais documentos não tenham sido anexados pelo fornecedor. 
- Para serviços contínuos serão considerados contratos em andamento com realização superior a 50% em prazo ou exercidos por no mínimo 1 ano. Serviços contínuos não são caracterizados por etapas de desenvolvimento, sendo seus entregáveis repetidos ou repetitivos, de mesma natureza, ao longo do contrato, a exemplo de serviços de manutenção, conservação, limpeza, dentre outros.
 (grifei) 
8.	Já o Regulamento de Licitações e Contratos da Petrobras (RLCP) prevê em seu art. 97:
DA HABILITAÇÃO
Art. 97. Será exigida a apresentação dos documentos de habilitação apenas pelo Licitante classificado em primeiro lugar, exceto no caso de inversão de fases, previsto como excepcionalidade no §1º do Art. 51 da Lei 13.303. 
Parágrafo único. Os documentos poderão ser total ou parcialmente substituídos por Certificado de Cadastramento ou por Registro de Pré-Qualificação, compatível com a exigência para o objeto do contrato, nos termos do Edital. 
 (grifei) .
9.	De pronto, verifica-se que o primeiro ponto da diligência foi atendida pela entidade ao juntar os dois atestados de capacidade técnica emitidos em nome da Protec à época da realização da licitação (peças 56-57) . 
10.	Conforme se observa do teor dos normativos, tanto o edital como o RLCP não fazem qualquer menção de que, para atendimento ao critério técnico, os atestados de capacidade técnica devam conter informações de execução de serviços pertinentes e compatíveis com o escopo da licitação. Ao contrário, o edital é omisso sobre esse aspecto, tendo exigido, dentre outros documentos, atestado que descrevesse o escopo do serviço realizado e suas características específicas, portanto, tratam-se de requisitos díspares. A propósito, ao examinar os termos de ambos os atestados de capacidade técnica anexados aos autos, observa-se que a empresa Protec prestou serviços condizentes com o objeto licitado, tendo executado satisfatoriamente os serviços, não tendo nada que desabonasse sua conduta e ética profissional, conforme atestaram as empresas, portanto, atendendo aos termos editalícios. A par disso, não vejo irregularidade na conduta cometida pela Pregoeiro ao habilitar a empresa Protec nesse aspecto. 
11.	Considerando não haver irregularidades no tocante à habilitação da empresa vencedora do certame, haja vista os atestados de capacidade técnica comprovarem que a empresa Protec prestou serviços de segurança armada e desarmada em consonância com o escopo da licitação; considerando que as demais alegações trazidas pela representante se mostraram improcedentes (peça 43, itens 3-4 e 11-12) ; considerando que a citada empresa apresentou alvará de funcionamento emitido pelo Departamento de Polícia Federal para a prestação de serviços de segurança privada, nas atividades de Vigilância Patrimonial e Segurança Pessoal, em consonância com o objeto exigido no edital (peça 55) ; considerando que a Protec presta serviços de vigilância desde o ano de 2009 conforme registros nos atestados de peças 56-57, portanto, apta executar o objeto licitado; e, por fim, considerando que a Protec apresentou o menor lance na licitação, tendo sido legalmente habilitada, não vejo prejuízo ao interesse público ou alheio na condução da presente licitação, propondo, desde já, seja considerada improcedente a presente representação e seu arquivamento.
12.	Diante o todo o exposto, os elementos constantes dos autos permitem, desde já, a avaliação quanto ao mérito da presente representação como improcedente.

	F. Impacto dos Encaminhamentos Propostos

	Haverá impacto relevante na entidade e/ou na sociedade decorrente dos encaminhamentos propostos?
	Não

	G. Pedido de Ingresso aos Autos e de Sustentação oral

	Há pedido do representante de ingresso aos autos?
	Não

	Há pedido de sustentação oral?
	Não

	H. Processos Conexos e Apensos

	Há processos conexos noticiando possíveis irregularidades na contratação ora em análise?
	Não

	Há processos apensos?
	Não

	I. Proposta de Encaminhamento

	13.	Em virtude do exposto, propõe-se:
13.1.	conhecer da representação, satisfeitos os requisitos de admissibilidade constantes no art. 87, § 2º da Lei 13.303/2016, c/c os arts. 235 e 237, VII, do Regimento Interno deste Tribunal, e no art. 103, § 1º, da Resolução - TCU 259/2014;
13.2.	no mérito, considerar a presente representação improcedente;
13.3.	indeferir o pedido de concessão de medida cautelar formulado pela representante, tendo em vista a inexistência dos elementos necessários para sua adoção;
13.4.	informar à Petrobras e ao representante que o conteúdo da deliberação que vier a ser proferida poderá ser consultado no endereço www.tcu.gov.br/acordaos; e
13.5.	arquivar os presentes autos, nos termos do art. 250, I, c/c art. 169, V, do Regimento Interno/TCU.” (grifos do original) 

	É o Relatório.

8.1. Danielle Gama Bessa Bites (115.408/OAB-RJ) e outros, representando Petróleo Brasileiro S.A.
8.2. Epaminondas Martins Nolasco Filho, representando Emvipol - Empresa de Vigilância Potiguar Ltda.

Não atuou.

REPRESENTAÇÃO. OITIVA DA ENTIDADE. AUSÊNCIA DE IRREGULARIDADES NA HABILITAÇÃO DA EMPRESA VENCEDORA DO CERTAME. CONHECIMENTO. IMPROCEDÊNCIA. CIÊNCIA. ARQUIVAMENTO.

REPRESENTAÇÃO (REPR)

Secretaria de Controle Externo de Aquisições Logísticas (Selog).

Trata-se de representação, com pedido de adoção de medida cautelar, formulada pela Empresa de Vigilância Potiguar Ltda. – Emvipol (CNPJ 32.290.931/0001-56) , a respeito de possíveis ilegalidades referentes à licitação em modo de disputa fechado (estatais) nº 7002380503, conduzido pela Petróleo Brasileiro S.A. (Petrobras) , que tem por objeto contratar serviços de segurança privada nas instalações da Petrobras no Rio Grande do Norte.
Conforme constam dos autos, a empresa representante, no essencial, alega que a empresa Proteg Segurança Patrimonial Ltda., vencedora do certame, teria sido indevidamente habilitada, por não atender aos critérios legal, econômico e técnico, previstos no edital.
Em 17/07/2019, acolhendo a análise da Secretaria de Controle Externo de Aquisições Logísticas – Selog (peças 43 e 44) , conheci da representação, indeferi o pedido de medida cautelar, e determinei àquela unidade técnica que procedesse ao saneamento do feito (peça 47) .
Após saneados os autos, com a oitiva da Petrobras, a Selog, em pareceres uniformes (peças 59 e 60) , em síntese, propõe o conhecimento da presente representação, para, no mérito, considerá-la improcedente.
Feito esse breve relato, passo a decidir.
A representação em análise merece ser conhecida, eis que presentes os requisitos de admissibilidade previstos nos arts. 235 e 237, VII, do Regimento Interno do TCU c/c o art. 87, § 2º, da Lei n. 13.303/2016.
Quanto ao mérito, desde já, manifesto minha anuência à análise uniforme efetuada pela Selog (peças 59 e 60) , cujos fundamentos incorporo às minhas razões de decidir, sem prejuízo de tecer os seguintes comentários.
Conforme bem registrado na instrução lançada pela Selog, inicialmente, cumpre destacar que “a licitação em tela já foi encerrada (peça 38) , tendo sagrada vencedora a empresa Proteg Segurança Patrimonial Ltda por ter apresentado o menor preço para os dois lotes licitados (Lote 1 e 2) . O contrato decorrente foi celebrado em 13/6/2019 (peça 41) com início dos serviços previstos para 14/7/2019 (peça 32, p. 1, alíneas “b” e “c”) ”.
Constato que as alegações apresentadas pela representante foram devidamente examinadas e rejeitadas pela Selog, tanto em sua instrução inicial (peça 43) quanto em sua instrução após ter sido promovida a oitiva da Petrobras (peça 59) .
De fato, em sua primeira instrução, à peça 43, foram objeto de detida análise as alegações relativas à qualificação legal e econômico-financeira da empresa que se sagrou vencedora, nos seguintes termos, verbis:
“11.	Quanto à qualificação legal, na resposta apresentada (peças 31 a 42) , apesar de não ter sido anexado o contrato social da empresa Proteg Segurança Patrimonial Ltda., na forma prevista no edital (originário com alterações ou consolidado) , foi feita referência de que esse item teria sido suprido via diligência. Entendemos elidida a impropriedade apontada, pois, por se tratar de ato constitutivo, a ausência de parte da documentação pode e deve ser suprida por diligência, não sendo obstáculo para que se selecione a melhor proposta do ponto de vista econômico.
12.	Quanto à qualificação econômico-financeira, vale assinalar que, por meio da Assessoria Jurídica WF 1916B65 (peça 42, p. 210-211) , foi afirmado que o contrato social da empresa Proteg já seria suficiente para comprovação da relação entre a referida empresa e a Top Service, com a finalidade de demonstrar serem do mesmo grupo econômico. De fato, a alteração de ato constitutivo constante à peça 17, p. 3-15, comprova que a empresa Top Service é sócia majoritária da empresa Proteg (peça 17, p. 5) , de forma que consideramos elidida a impropriedade apontada.
12.1.	No tocante à alegação de a empresa vencedora ‘possuir capital social inferior ao exigido para empresas do ramo de segurança privada’, a Petrobras informou que a empresa Proteg Segurança Patrimonial apresentou Parent Company Guarantee (PCG) , em substituição aos requisitos econômicos, conforme previsto no item 4 do anexo 2 do adendo ‘O’ do edital (peça 9, p. 6) , de forma que consideramos elidida a impropriedade apontada.”
No tocante à alegação questionando a qualificação técnica da empresa vencedora, após ter sido realizado o saneamento dos autos com a oitiva da Petrobras, a Selog procedeu à seguinte análise (peça 59) , verbis:
“9.	De pronto, verifica-se que o primeiro ponto da diligência foi atendida pela entidade ao juntar os dois atestados de capacidade técnica emitidos em nome da Protec à época da realização da licitação (peças 56-57) .
10.	Conforme se observa do teor dos normativos, tanto o edital como o RLCP não fazem qualquer menção de que, para atendimento ao critério técnico, os atestados de capacidade técnica devam conter informações de execução de serviços pertinentes e compatíveis com o escopo da licitação. Ao contrário, o edital é omisso sobre esse aspecto, tendo exigido, dentre outros documentos, atestado que descrevesse o escopo do serviço realizado e suas características específicas, portanto, tratam-se de requisitos díspares. A propósito, ao examinar os termos de ambos os atestados de capacidade técnica anexados aos autos, observa-se que a empresa Protec prestou serviços condizentes com o objeto licitado, tendo executado satisfatoriamente os serviços, não tendo nada que desabonasse sua conduta e ética profissional, conforme atestaram as empresas, portanto, atendendo aos termos editalícios. A par disso, não vejo irregularidade na conduta cometida pela Pregoeiro ao habilitar a empresa Protec nesse aspecto.” (grifos do original) 
Diante de tais fatos, a Selog apresenta a seguinte conclusão, com a qual manifesto plena anuência, verbis:
“11.	Considerando não haver irregularidades no tocante à habilitação da empresa vencedora do certame, haja vista os atestados de capacidade técnica comprovarem que a empresa Protec prestou serviços de segurança armada e desarmada em consonância com o escopo da licitação; considerando que as demais alegações trazidas pela representante se mostraram improcedentes (peça 43, itens 3-4 e 11-12) ; considerando que a citada empresa apresentou alvará de funcionamento emitido pelo Departamento de Polícia Federal para a prestação de serviços de segurança privada, nas atividades de Vigilância Patrimonial e Segurança Pessoal, em consonância com o objeto exigido no edital (peça 55) ; considerando que a Protec presta serviços de vigilância desde o ano de 2009 conforme registros nos atestados de peças 56-57, portanto, apta executar o objeto licitado; e, por fim, considerando que a Protec apresentou o menor lance na licitação, tendo sido legalmente habilitada, não vejo prejuízo ao interesse público ou alheio na condução da presente licitação, propondo, desde já, seja considerada improcedente a presente representação e seu arquivamento.
12.	Diante o todo o exposto, os elementos constantes dos autos permitem, desde já, a avaliação quanto ao mérito da presente representação como improcedente.” (grifos do original) 
	Face ao exposto, acolho, em essência, as propostas da unidade técnica, com ajustes de redação entendidos necessários, e VOTO por que seja adotado o Acórdão que ora submeto à consideração deste Colegiado.
TCU, Sala das Sessões Ministro Luciano Brandão Alves de Souza, em 29 de outubro de 2019.
RAIMUNDO CARREIRO 
Relator